最高法院刑事判決　　　　　　　　　　　　　　　八十七年度台上字第二八二○號
　　上　訴　人　台灣高等法院台南分院檢察署檢察官
　　被　　　告　甲○○
右上訴人因被告違反槍砲彈藥刀械管制條例案件，不服台灣高等法院台南分院中華民
國八十七年一月二十二日第二審判決（八十六年度上訴字第一二八九號，起訴案號：
台灣台南地方法院檢察署八十五年度偵字第六七一一、八九五、九四九、九四○二號
），提起上訴，本院判決如左：
    主  文
原判決關於甲○○未經許可製造可發射子彈具有殺傷力之槍枝部分撤銷，發回台灣高
等法院台南分院。
    理  由
本件原判決認定被告甲○○於民國八十一年間，因違反麻醉藥品管理條例等案件，經
台灣台南地方法院判處有期徒刑十月確定，於八十二年七月十日執行完畢。猶不知悔
改，未經許可，於八十五年一月間某日，在臺北市火車站附近之玩具店購得未具殺力
之玩具手槍四支、子彈二發後，旋即在台南縣永康市○○路五九八號之二七住處，將
該玩具手槍之槍管打通，改造成具有殺傷力可發射子彈之手槍四枝。同時又將上開購
得之未具殺傷力之子彈二發，拆除其彈頭後，將之裝填火藥，而改造成具有殺傷力之
子彈一發，另一發則尚未改造完成，製造並非法持有上開手槍、子彈。嗣於八十五年
六月七日凌晨零時許，經警在台南市○○區○○路二段四十九之一號Ｂ六強鑫鐵工廠
內，查獲並扣押上開改造完成具有殺傷力之改造手槍二支（編號000000000
00、0000000000）、子彈一發。又於同年八月四日，在甲○○上開住處
，搜獲並扣押上開改造完成具殺傷力之改造槍枝一支（編號0000000000）
、及改造未完成而未具殺傷力之子彈一發。另於同年八月六日，又在甲○○上開住處
取出並扣押上開改造完成具殺傷力之改造手槍一支（編號0000000000）等
情。因而維持第一審論處被告未經許可製造可發射子彈具有殺傷力之槍支罪刑（累犯
），駁回被告在第二審之上訴，固非無見。
惟查：(一)槍砲彈藥刀械管制條例已於八十六年十一月二十四日修正公布，同年月二十
六日生效，原同條例第十條第一項未經許可製造可發射子彈具有殺傷力之槍支罪，其
法定刑為五年以下有期徒刑；修正後為同條例第十一條第一項，其法定刑為五年以上
有期徒刑，併科新台幣一千萬元以下之罰金。原條例第十一條第一項未經許可製造彈
藥罪，其法定刑為六月以上五年以下有期徒刑；修正後為同條例第十二條第一項，其
法定刑為一年以上七年以下有期徒刑，併科新台幣五百萬元以下罰金。被告所犯上開
未經許可製造可發射子彈具有殺傷力之槍支，及未經許可製造彈藥二罪，均係在該條
例修正施行前之八十五年一月間，而修正後之上開二罪，其法定刑均較修正前為重，
原判決未依刑法第二條但書之規定，比較新舊法之適用，自有不適用法則之違法。(二)
依修正後之槍砲彈藥刀械管制條例第十九條第二項規定，犯未經許可製造可發射子彈
具有殺傷力之槍支罪，及未經許可製造彈藥等罪，經判處有期徒刑者，應於刑之執行
完畢或赦免後，令入勞動場所，強制工作，其期間為三年。又依刑法第二條第二項規
定，保安處分適用裁判時之法律。原判決於八十七年一月二十二日宣判時，該條例已
為上開修正，並公布實施，原判決駁回被告在第二審之上訴，仍量處被告有期徒刑二
年二月，然未依該修正後之規定，為保安處分之諭知，亦有不適用法則之違法。檢察
官上訴意旨，指摘原判決此部分為不當，非無理由，應認有撤銷發回更審之原因。
據上論結，應依刑事訴訟法第三百九十七條、第四百零一條，判決如主文。
中      華      民      國    八十七    年      八      月    二十七    日
                              最高法院刑事第十庭
                                  審判長法官  吳  雄  銘
                                        法官  池  啟  明
                                        法官  石  木  欽
                                        法官  王  憲  義
                                        法官  吳  昆  仁
      右正本證明與原本無異
                                              書  記  官
中      華      民      國    八十七    年      八      月    二十九    日
